【裁判字號】    88,易,5375
【裁判日期】    890315
【裁判案由】    傷害
【裁判全文】
臺灣高雄地方法院刑事判決                        八十八年度易字第五三七五號
    公  訴  人  臺灣高雄地方法院檢察署檢察官
    被      告  甲○○
                丙○○
右列被告因傷害案件，經檢察官提起公訴（八十八年度偵字第一二六七八號），本院
判決如左︰
    主  文
丙○○傷害人之身體，處有期徒刑貳月，如易科罰金，以佰元折算壹日。
甲○○共同傷害人之身體，處有期徒刑貳月，如易科罰金，以佰元折算壹日。
    事  實
一、丙○○於民國八十八年三月三日下午一時許，在高雄市左營區蓮池潭畔，與甲○
    ○因言語齟齬，致發生口角，丙○○一時衝動，竟基於傷害之犯意，出手毆打甲
    ○○頭部及身體，造成甲○○受有頭部外傷臉部前額左臉頰口腔下唇打撲挫傷紅
    腫口腔內下門齒左右下犬齒挫傷鬆動、左臂肘部挫傷紅腫、右臂肩胛打撲挫傷紅
    腫瘀血（九公分×五．五公分)之傷害。甲○○因而心有未甘，乃與二名不詳姓
    名成年男子，共同基於傷害之犯意聯絡，於八十八年三月五日下午九時許，在高
    雄市左營區○○○路三七二巷二號之一前，由該二名不詳姓名者，持機車大鎖毆
    打丙○○，致丙○○受有頭部外傷併顏面頭皮裂傷、左肩左上臂左背部挫傷、左
    側撓骨骨折等傷害。
二、案經甲○○、丙○○訴由高雄市政府縣警察局左營分局移送臺灣高雄地方法院檢
    察署檢察官偵查起訴。
    理  由
一、訊據被告丙○○、甲○○均矢口否認傷害犯行，被告丙○○辯稱係甲○○自行跌
    倒受傷等語，被告甲○○辯稱未共同毆打丙○○等語。經查被告丙○○出手毆打
    被告甲○○之事實，業據被告甲○○指述甚詳，且證人乙○○在本院亦證述被告
    丙○○出手毆打被告甲○○等語明確，並有驗傷診斷書一紙附卷可稽，被告丙○
    ○空言否認，尚無足取。次查被告甲○○夥同不詳姓名者共同毆打被告丙○○之
    情，亦據被告丙○○指述在卷，並有診斷證明書附卷可按，再參以被告甲○○先
    遭被告丙○○毆打，相隔二日，被告丙○○即遭他人毆打一節，被告丙○○之指
    述，即非不可採。綜上所述，被告二人之犯行，均堪以認定。
二、核被告二人所為，均係犯刑法第二百七十七條第一項之傷害罪。被告甲○○與該
    二名不詳姓名成年男子間，有犯意聯絡及行為分擔，均為共同正犯。爰審酌被告
    前均無不良素行，有台灣高雄地方法院檢察署刑案資料查註紀錄表在卷足憑，被
    告受傷情形亦非甚嚴重，惟被告行為後未坦承犯行等一切情狀，分別量處如主文
    所示之刑，並各諭知易科罰金之折算標準。
據上論斷，應依刑事訴訟法第二百九十九條第一項前段，刑法第二十八條、第二百七
十七條第一項、第四十一條、罰金罰鍰提高標準條例第一條前段、第二條，判決如主
文。
中      華      民      國    八十九    年      三      月      十五    日
                                    臺灣高雄地方法院刑事第一庭
                                        法  官 郭玫利
右正本證明與原本無異。
如不服本判決，應於送達後十日內，向本院提出上訴狀。
                                        書記官 許玉城
中      華      民      國    八十九    年    三      月    十五    日
附錄本判決論罪之法條全文
刑法第二百七十七條條第一項
  傷害人之身體或健康者，處三年以下有期徒刑、拘役或一千元以罰金。


司法院資訊處製作；財團法人民間司法改革基金會備份。
